臺灣高等法院高雄分院刑事判決　　　　 94年度上訴字第962號
上　訴　人
即　被　告　甲○○
上列上訴人因違反毒品危害防制條例案件，不服臺灣高雄地方法
院中華民國94年6 月7 日第一審判決（起訴案號：94年度毒偵字
第2269號），提起上訴，本院判決如下：
     主  文
上訴駁回。
     事  實
一、甲○○前於民國92年間因竊盜案件，經原審以92年度簡字第
    5078號判處有期徒刑4 月確定，甫於93年8 月21日縮刑期滿
    執行完畢。其於88年間因施用毒品案件，經原審以88年度毒
    聲字第3018號裁定撤銷停止戒治，於89年4 月16日強制戒治
    期滿，並經臺灣高雄地方法院檢察署檢察官以89年度戒毒偵
    字第490 號不起訴處分確定；嗣於90年間復因施用毒品案件
    ，經原審以90年毒聲字第351 號裁定送強制戒治，嗣原審以
    90毒聲字第4868號裁定停止戒治付保護管束，以91毒聲882
    號裁定撤銷停止戒治，於92年1 月10日因執行完畢出所。另
    於92年間，因施用毒品案件，經原審於93年10月14日以93年
    度訴字第1615號判處有期徒刑7 月確定，詎仍不知悔悟，明
    知海洛因業經公告列為毒品危害防制條例第2 條第2 項第1
    款之第一級毒品，不得非法持有、施用，仍未戒除施用毒品
    之習性，於5 年內，又另起施用第一級毒品海洛因之犯意，
    於93年11月12日7 至8 時許，在其位於高雄縣阿蓮鄉○○路
    201 巷25弄10號住所處，以將毒品海洛因摻入香菸吸食方式
    ，施用第一級毒品海洛因1 次，嗣於同日19時30分許，在高
    雄市市立殯儀館內某處為警查獲後，經採尿鑑驗結呈嗎啡陽
    性反應，始知上情。
二、案經高雄縣政府警察局湖內分局移請臺灣高雄地方法院檢察
    署檢察官偵查起訴。
     理  由
一、上訴人即被告甲○○未於本院審理時到庭，惟查上開事實，
    業據被告於原審審理時供承不諱，且被告被警查獲時，經警
    採其尿液送驗結果，呈現嗎啡陽性反應，此有卷附之高雄醫
    學大學附設中和紀念醫院94年5 月10日濫用藥物尿液檢驗報
    告1 紙在卷可稽，足認被告自白與事實相符，應可採信。再
    被告88、90、92年間同因施用毒品案件，先後經送觀察勒戒
    、強制戒治、不起訴處分、論罪科刑判決，最近1 次於92年
    1 月10日因強制戒治執行完畢出所等情，亦有臺灣高等法院
    被告前案紀錄表1 件及相關裁定、不起訴處分書、判決書附
    卷可參，是以被告於強制戒治期滿執行完畢釋放後，5 年內
    再犯本件施用毒品犯行。本件罪證明確，犯行洵堪認定，應
    依法論科。
二、按海洛因業經公告列為毒品防害防制條例第2條第2項第一級
    毒品，不得非法持有、施用。核被告所為，係犯毒品危害防
    制條例第10條第1 項之施用第一級毒品罪。至被告施用第一
    級毒品時持有第一級毒品海洛因之低度行為，應為施用第一
    級毒品之高度行為所吸收，爰不另論罪。被告於92年間因竊
    盜案件，經原審以92年度簡字第5078號判處有期徒刑4 月確
    定，於93年8 月21日縮刑期滿執行完畢乙節，有卷附臺灣高
    等法院被告前案紀錄表附卷可參，其受有期徒刑之執行完畢
    ，於5 年之內再犯本件有期徒刑以上之罪，為累犯，應依刑
    法第47條規定加重其刑。
三、原審因而適用毒品危害防制條例第10條第1 項、刑法第11條
    前段、第47條之規定，並審酌被告前已有施用毒品之犯行，
    並經觀察勒戒、強制戒治、不起訴處分及科刑判決確定，猶
    不知悔改，再犯本件施用毒品罪行，顯見其不知警惕，意志
    不堅，矯治措施對其毫無作用，惟念其犯罪後坦承犯行，查
    獲施用次數僅1 次，施用毒品亦為自我戕害行為，並未危害
    他人等一切情狀，量處有期徒刑10月。經核原判決認事用法
    並無不合，量刑亦屬適度。被告上訴意旨，未明理由，空
    言指摘原判決不當，為無理由，應予駁回。
四、被告經合法傳喚，無正當理由不到庭，爰不待其陳述逕行判
    決。
據上論斷，應依刑事訴訟法第371條、第368條，判決如主文。
本案經檢察官林惠到庭執行職務。
中　　華　　民　　國　　94　　年　　9 　　月　　29　　日
　　　　　　　　　刑事第三庭    審判長法　官  周賢銳
                                      法　官  黃仁松
                                      法　官　謝宏宗
以上正本證明與原本無異。
如不服本判決應於收受本判決後10日內向本院提出上訴書狀，其
未述上訴理由者，並得於提起上訴後10日內向本院補提理由書
狀（均須按他造當事人之人數附繕本)「 切勿逕送上級法院」。
中　　華　　民　　國　　94　　年　　10　　月　　3 　　日
                                書   記　 官  熊惠津
附錄本判決論罪之法條：
毒品危害防制條例第10條第1項
施用第一級毒品者，處 6 月以上 5 年以下有期徒刑。
                                                      Ｆ
